最高法院刑事判決　　　　　　　　　　　　　　　八十八年度台上字第六八七○號
　　上　訴　人　甲○○
右上訴人因違反槍砲彈藥刀械管制條例等罪案件，不服台灣高等法院台中分院中華民
國八十六年九月三十日第二審判決（八十六年度上訴字第一八二一號，起訴案號：台
灣台中地方法院檢察署八十六年度偵字第九三二二號），提起上訴，本院判決如左：
    主  文
上訴駁回。
    理  由
按刑事訴訟法第三百七十七條規定：上訴於第三審法院，非以判決違背法令為理由，
不得為之。是提起第三審上訴，應以原判決違背法令為理由，係屬法定要件。且必須
依據卷內資料為具體之指摘，並足據以辨認原判決已具備違背法令之形式，始屬相當
。本件原判決依憑上訴人甲○○之部分自白，認與被害人蔡昌協指訴及在場目睹之證
人張世昌、邱穗二人證述情節相符，並有扣案之九厘米半自動手槍一支、彈匣一個及
子彈三顆（發）等可供佐證。而該手槍及子彈經送請內政部警政署刑事警察局鑑定結
果，認該手槍係美國ＢＥＲＥＴＴＡ公司製九厘米半自動手槍，槍管內具六條右旋來
復線，機械性能良好，具殺傷力，而子彈係制式口徑九厘米自動手槍用子彈，均具有
殺傷力，有該局八十六年五月十三日刑鑑字第三一二七六號鑑驗通知書一紙附卷可稽
。被害人蔡昌協之雙側下肢（子彈由左下肢貫穿右下肢）確受有槍傷，亦有診斷證明
書一紙及照片五幀在卷可按等證據資料，認定上訴人有如原判決事實欄所載未經許可
，無故寄藏手槍及使人受重傷未遂犯行。因認第一審分別論處有期徒刑一年二月及二
年六月，應執行有期徒刑三年，為無不合，予以維持，駁回上訴人在第二審上訴，已
於理由內詳細敘述其所憑之證據及認定之理由，並說明上訴人所辯渠祇是要教訓被害
人蔡昌協而已，並無重傷之故意云云，不足採信。已依據卷內資料詳予指駁，從形式
上觀察，原判決並無違背法令情形存在。次查犯罪事實之認定及證據之取捨，乃事實
審法院之職權，且法院憑以認定犯罪事實之證據，並不以直接證據為限，即綜合各種
證據，本於推理作用，為其認定犯罪事實之基礎，如不違背經驗法則與論理法則，即
不得指為違法，而據為上訴第三審之理由。原判決綜合各種證據認定上訴人有上揭犯
行，究竟違背如何之經驗法則或論理法則，上訴意旨並未具體指明，徒憑己見，就原
判決已說明之事項或屬原審採證認事職權之適法行使，任意指摘違法，且仍為單純事
實之爭執，要難謂為適法之第三審上訴理由。再原判決已就上開手槍係屬制式之半自
動手槍，攻擊性及火力均甚猛烈強大，持以射擊人體之下肢，足以發生神經斷裂、骨
骼破碎，導致腿部癱瘓之結果，此乃公眾週知之事實，上訴人殊難諉為不知，詎其竟
持上開手槍在五、六十公分之近距離朝被害人之左下肢連開二槍，其顯有毀敗被害人
下肢機能之重傷害犯意甚明，於理由內敘明，上訴意旨任意指摘原判決僅以上訴人所
持之兇器係自動手槍，即遽認上訴人有重傷之故意，有判決理由不備及職權調查未盡
之違法云云，並非依卷內資料執為指摘之合法上訴理由。又原判決理由論斷上訴人所
犯（修正前）槍彈藥刀械管制條例第七條第四項未經許可無故寄藏手槍罪及同條例
第十一條第三項未經許可無故寄藏子彈罪，兩罪之間有想像競合關係，應從一重處斷
，並無違背法令。雖原判決理由二之第五行，將「寄藏」誤載為「持有」，但於本件
判決主旨並無影響，依刑事訴訟法第三百八十條之規定，不得為上訴第三審之理由。
依前揭說明，其上訴違背法律上之程式，應予駁回。
據上論結，應依刑事訴訟法第三百九十五條前段，判決如主文。
中      華      民      國    八十八    年     十二     月      二      日
                              最高法院刑事第三庭
                                  審判長法官  陳  錫  奎
                                        法官  洪  清  江
                                        法官  吳  昆  仁
                                        法官  李  伯  道
                                        法官  邵  燕  玲
      右正本證明與原本無異
                                              書  記  官
中      華      民      國    八十八    年     十二     月      八      日
